【裁判字號】    98,易,3423
【裁判日期】    990319
【裁判案由】    竊盜
【裁判全文】
臺灣臺中地方法院刑事判決              98年度易字第3423號
公  訴  人  臺灣臺中地方法院檢察署檢察官
被      告  己○○
上列被告因竊盜案件，經檢察官提起公訴（98年度偵字第20060
號、第22474號、第23618號），本院判決如下：
    主    文
己○○犯如附表所示之竊盜罪，各處如附表「主文」欄所示之刑
。應執行有期徒刑壹年拾月，如易科罰金，以新臺幣壹仟元折算
壹日。
    犯罪事實
一、己○○前因竊盜、施用第一級毒品案件，經本院分別以96年
    度易字第403 號、96年度訴字第715 號判決判處有期徒刑6
    月、1 年2 月確定，再經本院以96年度聲減字第3213號裁定
    所處之竊盜罪減刑為有期徒刑3 月，並與上開所處之施用第
    一級毒品罪定應執行刑為有期徒刑1 年4 月確定；另於民國
    96年間，因竊盜案件，經本院以96年度中簡字第2347號判決
    判處有期徒刑5 月，減為有期徒刑2 月又15日確定（起訴書
    誤載為3 月），於96年7 月24日入監合併執行，於97年11月
    24日縮刑期滿執行完畢。詎仍不知悔改，竟意圖為自己不法
    之所有，於如附表所示之時間、地點，依附表所載之方式，
    竊取壬○○、丁○○、乙○○、庚○○、戊○○、甲○○○
    、丙○○、辛○○等人如附表所示之財物，得手後據為己有
    。嗣經警查詢整合性查贓系統而查覺己○○曾騎乘上開竊得
    之機車至偉德資源回收場變賣所竊得之財物，乃於98年8 月
    17日晚上10時30分許，在臺中縣梧棲鎮○○路○ 段978 號將
    己○○拘提到案，再經己○○之供述而查悉上情。
二、案經臺中縣警察局清水分局、南投縣政府警察局南投分局分
    別報請臺灣臺中地方法院檢察署檢察官偵查起訴。
    理    由
壹、程序方面
    按被告以外之人於審判外之言詞或書面陳述，除法律有規定
    者外，不得作為證據，刑事訴訟法第159 條固定有明文，惟
    被告以外之人於審判外之陳述，雖不符同法第159 條之1 至
    之4 規定，而經當事人於審判程序同意作為證據，法院審酌
    該言詞陳述或書面陳述作成時之情況，認為適當者，亦得為
    證據；又當事人、代理人或辯護人於法院調查證據時，知有
    第159 條第1 項不得為證據之情形，而未於言詞辯論終結前
    聲明異議者，視為有前項之同意，同法第159 條之5 亦定有
    明文。其立法意旨在於傳聞證據未經當事人之反對詰問予以
    核實，原則上先予排除，惟若當事人已放棄詰問或未聲明異
    議，基於證據資料愈豐富，愈有助於真實發現之理念，且強
    化言詞辯論原則，法院自可承認該傳聞證據例外擁有證據能
    力。經查，本判決所引用之下列各項證據方法之證據能力，
    檢察官及被告於本院審理中調查證據時，知有刑事訴訟法第
    159 條第1 項不得為證據之情形，未於言詞辯論終結前聲明
    異議（見本院卷第41頁），且本院審酌上開言詞陳述或書面
    陳述作成時之客觀情況均無不當，並無不宜作為證據之情事
    ，則依刑事訴訟法第159 條之5 之規定，認均具有證據能力
    。
貳、實體方面
一、上開犯罪事實，業據被告己○○於警詢、偵查中及本院審理
    時坦承不諱，核與證人即被害人陳豔秋、丁○○、乙○○、
    庚○○、戊○○、甲○○○、丙○○、辛○○於警詢時所指
    述之情節相符，並據證人即偉德資源回收場負責人廖秋香、
    利成資源回收場負責人李振銓於警詢時證述明確，復有車輛
    尋獲電腦輸入單3 紙、查獲員警職務報告書、臺灣臺中地方
    法院檢察署檢察官拘票、整合性查贓系統資料綜合查詢各1
    紙（見清水分局警卷第7 頁、第8 頁背面、第10、11、12、
    23頁）、偉德資源回收站收購物品登記簿1 份（見偵查卷第
    35、36頁）、利成資源回收站收購物品登記簿、失車唯讀案
    件基本資料各1 份（見南投分局警卷第27、44頁）及查獲現
    場照片40張（見偵查卷第27至29頁、南投分局警卷第9 至18
    頁、第22至23頁、第30、34、35、39、40、47、48頁）等在
    卷可稽，是被告上開自白核與事實相符，應堪採信。本件事
    證明確，被告竊盜之犯行，洵堪認定，應依法論科。
二、核被告己○○所為，均係犯刑法第320 條第1 項之竊盜罪。
    又被告於附表編號4 所示3 次竊取被害人庚○○所有水溝蓋
    鐵片之行為，係於密切接近之時間及同地實施，侵害同一法
    益，各行為之獨立性極為薄弱，且係出於同一犯意為之，依
    一般社會健全觀念，在時間差距上，難以強行分開，應視為
    數個舉動之接續施行，合為包括之一行為予以評價，屬接續
    犯。被告所犯上開如附表所示之各次竊盜犯行，犯意各別，
    行為互殊，應予分論併罰。另被告前因竊盜、施用第一級毒
    品案件，經本院分別以96年度易字第403 號、96年度訴字第
    715 號判決判處有期徒刑6 月、1 年2 月確定，再經本院以
    96年度聲減字第3213號裁定所處之竊盜罪減刑為有期徒刑3
    月，並與上開所處之施用第一級毒品罪定應執行刑為有期徒
    刑1 年4 月確定；另於96年間，因竊盜案件，經本院以96年
    度中簡字第2347號判決判處有期徒刑5 月，減為有期徒刑2
    月又15日確定，於96年7 月24日入監合併執行，於97年11月
    24日縮刑期滿執行完畢乙節，有臺灣高等法院被告前案紀錄
    表、本院96年度聲減字第3213號裁定、96年度中簡字第2347
    號刑事簡易判決各1 份在卷可按，其受徒刑之執行完畢後，
    5 年以內故意再犯有期徒刑以上如附表所示之各罪，皆為累
    犯，均應依刑法第47條第1 項規定，加重其刑。又檢察官雖
    以被告所犯如附表編號1 、4 、6 、7 、8 所示之竊盜犯行
    部分，係被告於偵查中主動供述後，進而由檢察官指揮司法
    警察帶同被告外出續查，此部分應符合刑法第62條前段對於
    未發覺之罪自首而受裁判之規定，而請求酌予減輕其刑等語
    ，惟按刑法第62條前段所規定之自首，係以對於未發覺之犯
    罪自首而受裁判為要件，故犯罪行為人應於有偵查犯罪職權
    之公務員未發覺犯罪事實或犯罪行為人之前自首犯罪，且接
    受裁判，兩項要件兼備，始得依刑法第62條前段自首之規定
    減輕其刑（最高法院86年度台上字第1951號、94年度台上字
    第6294號、99年度台上字第1199號判決參照）。本件被告經
    本院傳喚、拘提均未到案，有本院訊問筆錄、拘票、臺中縣
    警察局清水分局拘提未獲報告書各1 分在卷可參（見本院卷
    第15、23、26頁），再經本院於98年12月25日以98年度中院
    彥刑緝字第841 號通緝書發布通緝後，始於99年2 月19日經
    臺中縣警察局清水分局員警在臺中縣沙鹿鎮○○街137 號緝
    獲歸案等情，有本院上開通緝書、臺中縣警察局清水分局通
    緝案件報告書各1 份在卷可憑（見本院卷第32、34頁），是
    被告於本院審理中既已逃匿，即無接受裁判之意思，揆諸上
    開說明，核與刑法第62條前段所規定自首之要件不合，自不
    發生得依自首規定減輕其刑之問題，附此敘明。爰審酌被告
    前已有多次竊盜之前科紀錄，有上開臺灣高等法院被告前案
    紀錄表1 份在卷可憑，詎仍不知悔改，僅為貪圖不法利益，
    竟率爾竊取如附表所示被害人之財物，所為實不足取，惟念
    其犯後坦承犯行，尚有悔意，且所竊取之機車部分已由被害
    人壬○○、丁○○、乙○○、戊○○領回，被害人等所受之
    損害已有輕減等一切情狀，分別量處如主文所示之刑，並斟
    酌本件犯罪情節之輕重，及被告之智識程度、經濟狀況等情
    ，均諭知以新臺幣1,000 元折算1 日之易科罰金折算標準，
    並定其應執行之刑及諭知上開易科罰金之折算標準（按依司
    法院大法官會議釋字第662 號解釋：「中華民國94年2 月2
    日修正公布之現行刑法第41條第2 項，關於數罪併罰，數宣
    告刑均得易科罰金，而定應執行刑之刑逾6 個月者，排除適
    用同條第1 項得易科罰金之規定部分，與憲法第23條規定有
    違，並與本院釋字第366 號解釋意旨不符，應自本解釋公布
    之日起失其效力。」，又總統於98年12月30日以華總一義字
    第09800325491 號公布，於99年1 月1 日修正施行之刑法第
    41 條 第8 項亦規定：第41條第1 項之規定，於數罪併罰之
    數罪均得易科罰金，其應執行之刑逾6 月者，亦適用之。故
    對於數罪併罰，數宣告刑均得易科罰金，而定應執行之刑超
    過6 個月之案件，仍得易科罰金，併此敘明）。至於被告所
    有供竊取如附表編號1 、2 、3 、5 所示被害人機車所用之
    鑰匙，並未扣案，且據被告於偵查中及本院審理時均供稱均
    已丟棄等語（見偵查卷第15、41頁及本院卷第42頁背面），
    是該竊取機車所用之鑰匙顯均已滅失，未免將來執行之困難
    ，爰均不另為沒收之諭知。
據上論斷，應依刑事訴訟法第284 條之1 、第299 條第1 項前段
，刑法第320 條第1 項、第47條第1 項、第41條第1 項前段、第
8 項、第51條第5 款，刑法施行法第1 條之1 ，判決如主文。
本案經檢察官吳崑璋到庭執行職務。
中    華    民    國    99    年    3     月    19    日
                  刑事第十七庭  法  官  陳玉聰
以上正本證明與原本無異。
如不服本判決，應於收受送達後10日內向本院提出上訴書狀（應
敘述具體理由並附繕本）。
上訴書狀如未敘述理由，應於上訴期間屆滿後20日內補提理由書
於本院。
                                書記官  張珮琦
中    華    民    國    99    年    3    月    19    日
附表
┌─┬────┬──────┬───┬───────┬─────┬──────────────┐
│編│ 時  間 │ 地      點 │被害人│行竊方式及過程│竊得財物  │   主            文         │
│號│（民國）│            │      │              ├─────┤                            │
│  │        │            │      │              │所犯法條  │                            │
├─┼────┼──────┼───┼───────┼─────┼──────────────┤
│1 │98年5 月│臺中縣清水鎮│壬○○│見壬○○供其女│車牌號碼NN│己○○竊盜，累犯，處有期徒刑│
│  │25日下午│中正街與星海│      │李蕙萍騎用之車│M-987 號重│肆月，如易科罰金，以新臺幣壹│
│  │3時許   │路口        │      │牌號碼NNM-987 │型機車（價│仟元折算壹日。              │
│  │        │            │      │號重型機車停放│值新臺幣10│                            │
│  │        │            │      │該處，無人看守│,000元）  │                            │
│  │        │            │      │，即持自備鑰匙├─────┤                            │
│  │        │            │      │（未扣案）發動│刑法第320 │                            │
│  │        │            │      │電門而下手竊取│條第1 項之│                            │
│  │        │            │      │該機車，得手後│竊盜罪    │                            │
│  │        │            │      │供己代步使用。│          │                            │
├─┼────┼──────┼───┼───────┼─────┼──────────────┤
│2 │98年6 月│臺中縣潭子鄉│丁○○│見丁○○所有車│車牌號碼AL│己○○竊盜，累犯，處有期徒刑│
│  │29日晚上│中山路1 段1 │      │牌號碼ALG-899 │G-899 號重│肆月，如易科罰金，以新臺幣壹│
│  │10時許  │巷58號前    │      │號重型機車停放│型機車（價│仟元折算壹日。              │
│  │        │            │      │該處，無人看守│值新臺幣5,│                            │
│  │        │            │      │，即持自備鑰匙│000元）   │                            │
│  │        │            │      │（未扣案）發動├─────┤                            │
│  │        │            │      │電門而下手竊取│刑法第320 │                            │
│  │        │            │      │該機車，得手後│條第1 項之│                            │
│  │        │            │      │供己代步使用。│竊盜罪    │                            │
├─┼────┼──────┼───┼───────┼─────┼──────────────┤
│3 │98年7 月│臺中縣沙鹿鎮│乙○○│見乙○○所有車│車牌號碼JA│己○○竊盜，累犯，處有期徒刑│
│  │1 日下午│大同街太陽電│      │牌號碼JAC-205 │C-205 號重│肆月，如易科罰金，以新臺幣壹│
│  │1 時20分│子遊藝場旁巷│      │號重型機車停放│型機車（價│仟元折算壹日。              │
│  │許      │內          │      │該處，無人看守│值新臺幣10│                            │
│  │        │            │      │，即持自備鑰匙│,000元）  │                            │
│  │        │            │      │（未扣案）發動├─────┤                            │
│  │        │            │      │電門而下手竊取│刑法第320 │                            │
│  │        │            │      │該機車，得手後│條第1 項之│                            │
│  │        │            │      │供己代步使用。│竊盜罪    │                            │
├─┼────┼──────┼───┼───────┼─────┼──────────────┤
│4 │98年7 月│臺中縣神岡鄉│庚○○│分別騎乘前開竊│水溝蓋鐵片│己○○竊盜，累犯，處有期徒刑│
│  │1 日、2 │光復路66巷23│      │得之車牌號碼AL│12片（價值│參月，如易科罰金，以新臺幣壹│
│  │日、3 日│號          │      │G-899 號、JAC-│新臺幣3,60│仟元折算壹日。              │
│  │某時許  │            │      │205 號重型機車│0元）     │                            │
│  │        │            │      │至庚○○前開住│          │                            │
│  │        │            │      │處庭院後方，見├─────┤                            │
│  │        │            │      │無人看守，即徒│刑法第320 │                            │
│  │        │            │      │手接續竊取水溝│條第1 項之│                            │
│  │        │            │      │蓋鐵片共計12片│竊盜罪    │                            │
│  │        │            │      │，得手後騎乘上│          │                            │
│  │        │            │      │開機車載運該鐵│          │                            │
│  │        │            │      │片至廖秋香所經│          │                            │
│  │        │            │      │營之偉德資源回│          │                            │
│  │        │            │      │收場變賣，得款│          │                            │
│  │        │            │      │新臺幣2,985 元│          │                            │
│  │        │            │      │供己花用。    │          │                            │
├─┼────┼──────┼───┼───────┼─────┼──────────────┤
│5 │98年7 月│臺中縣大雅鄉│戊○○│見戊○○所有車│車牌號碼LA│己○○竊盜，累犯，處有期徒刑│
│  │18日下午│神林南路195 │      │牌號碼LAK-725 │K-725 號重│肆月，如易科罰金，以新臺幣壹│
│  │2 、3 時│號前        │      │號重型機車停放│型機車    │仟元折算壹日。              │
│  │許      │            │      │該處，無人看守│          │                            │
│  │        │            │      │，即持自備鑰匙│          │                            │
│  │        │            │      │（未扣案）發動├─────┤                            │
│  │        │            │      │電門而下手竊取│刑法第320 │                            │
│  │        │            │      │該機車，得手後│條第1 項之│                            │
│  │        │            │      │供己代步使用。│竊盜罪    │                            │
├─┼────┼──────┼───┼───────┼─────┼──────────────┤
│6 │98年7 月│臺中縣梧棲鎮│李徐月│見甲○○○前開│白鐵1袋   │己○○竊盜，累犯，處有期徒刑│
│  │底某日中│中央路1 段30│裡    │石棉瓦工寮未上│          │參月，如易科罰金，以新臺幣壹│
│  │午某時許│0之5號旁    │      │鎖，且無人看守│          │仟元折算壹日。              │
│  │        │            │      │，即入內（侵入│          │                            │
│  │        │            │      │住宅未據告訴）│          │                            │
│  │        │            │      │徒手竊取白鐵1 ├─────┤                            │
│  │        │            │      │袋，得手後攜至│刑法第320 │                            │
│  │        │            │      │某資源回收場變│條第1 項之│                            │
│  │        │            │      │賣，得款新臺幣│竊盜罪    │                            │
│  │        │            │      │500 元供己花用│          │                            │
│  │        │            │      │。            │          │                            │
├─┼────┼──────┼───┼───────┼─────┼──────────────┤
│7 │98年8 月│臺中縣沙鹿鎮│丙○○│見丙○○前開鐵│家用電線1 │己○○竊盜，累犯，處有期徒刑│
│  │初某日中│中山路紅竹巷│      │皮屋側門未上鎖│捆        │參月，如易科罰金，以新臺幣壹│
│  │午某時許│13號之5旁   │      │，且無人看守，│          │仟元折算壹日。              │
│  │        │            │      │即入內（侵入住│          │                            │
│  │        │            │      │宅未據告訴）徒│          │                            │
│  │        │            │      │手竊取家用鐵線├─────┤                            │
│  │        │            │      │1 捆，得手後攜│刑法第320 │                            │
│  │        │            │      │至某資源回收場│條第1 項之│                            │
│  │        │            │      │變賣，得款新臺│竊盜罪    │                            │
│  │        │            │      │幣100 元供己花│          │                            │
│  │        │            │      │用。          │          │                            │
├─┼────┼──────┼───┼───────┼─────┼──────────────┤
│8 │98年8 月│臺中縣沙鹿鎮│辛○○│見辛○○前開石│電纜線1 捆│己○○竊盜，累犯，處有期徒刑│
│  │14日中午│中央路1 段57│      │棉瓦倉庫大門未│（價值新臺│參月，如易科罰金，以新臺幣壹│
│  │某時許  │4 號旁      │      │上鎖，且無人看│幣500元） │仟元折算壹日。              │
│  │        │            │      │守，即入內（侵│          │                            │
│  │        │            │      │入住宅未據告訴│          │                            │
│  │        │            │      │）徒手竊取電纜├─────┤                            │
│  │        │            │      │線1 捆，得手後│刑法第320 │                            │
│  │        │            │      │攜至利成資源回│條第1 項之│                            │
│  │        │            │      │收場變賣，得款│竊盜罪    │                            │
│  │        │            │      │新臺幣100 元供│          │                            │
│  │        │            │      │己花用。      │          │                            │
└─┴────┴──────┴───┴───────┴─────┴──────────────┘
附錄本判決論罪科刑之法條：
刑法第320條第1項
意圖為自己或第三人不法之所有，而竊取他人之動產者，為竊盜
罪，處5 年以下有期徒刑、拘役或5 百元以下罰金。

司法院資訊處製作；財團法人民間司法改革基金會備份。
